---
title: "R Notebook"
output: html_notebook
---

# Checkpoint Ib

Cambiar app de ejemplo a app usando nuestros datos y figuras
  - Cargar base de datos
  - Paneles de la aplicacion
  - Modificar los inputs
  - Panel principal
  - Crear objetos reactivos
  - Agregar plots
  - visualizar plots en panel principal
  - *Ejercicio* agregar una nueva figura 

```{r Ib}
# Checkpoint 1:
# En esta aplicacion modificamos la plantilla inicial para cargar nuestros datos y hacer dos figuras
# Cargar las librerias
library(shiny)
library(dplyr) # Para manipulacion de datos
library(ggplot2) # Para las figuras

# Cargar los datos del paqeute STNet
data("vac")

# UI -----------------
# Definir Interfaz
ui <- fluidPage(
    # Titulo de la applicacion
    titlePanel("Nueva aplicacion"),
    # Barra lateral con un input
    sidebarLayout(
      # Panel para los inputs
        sidebarPanel(
          # Input para tipo de granja
          selectInput(inputId = 'tipo', label = 'Tipo :', 
                      choices = unique(vac$tipo), multiple = T, 
                      selected = unique(vac$tipo))
        ),
        # Panel para los outputs
        mainPanel(
           plotOutput("BarPlot"), # Figura de barras
           plotOutput('Pie') # Agregar pie chart aqui
        )
    )
)

# Server -------------------
# Definir el servidor
server <- function(input, output) {
  # Objeto reactivo 
  x <- reactive({
        p <- vac %>% # base de datos
          filter(tipo %in% input$tipo) # filtramos los datos
      })
  
  # Primer output (grafico de barras)
  output$BarPlot <- renderPlot({
    x() %>% 
      group_by(YEAR, tipo) %>% # agruparlos por año y tipo de explotacion
      summarise(VAC_BOV = sum(VAC_BOV, na.rm = T)) %>%  # sumar los vacunados totales
      ggplot() + # call ggplot
      geom_bar(aes(fill = tipo, y = VAC_BOV, x = factor(YEAR)), # variables para el grafico
               position = 'dodge', stat = 'identity') + # especificar posicion
      theme_minimal() # tema para la figura
    })
  
  # Segundo output (grafico de pay)
  output$Pie <- renderPlot({
    x() %>%
      group_by(tipo) %>% 
      summarise(n = sum(VAC_BOV, na.rm = T)) %>% 
      ggplot() + # call ggplot
      geom_bar(aes(x = '', y = n, fill = tipo), stat = 'identity') + # to make a pie chart we start it as a bar chart
      coord_polar('y', start = 0) + # then we change the coordinates 
      theme_void() # we can add themes to change its appearance
    })
}

# Correr la aplicacion
shinyApp(ui = ui, server = server)
```


```{r Ib Alex}
# Checkpoint 1:
# En esta aplicacion modificamos la plantilla inicial para cargar nuestros datos y hacer dos figuras
# Cargar las librerias
library(shiny)
library(dplyr) # Para manipulacion de datos
library(ggplot2) # Para las figuras
library(STNet)

# Cargar los datos del paqeute STNet
data("vac")
data('vigilancia')


# 
# captura <- read.csv("../Datos/CAPTURA_HEMATOFAGO.csv") %>%
#   mutate(YEAR = as.character(YEAR))

# Definir Interfaz
ui <- fluidPage(
  # Titulo de la applicacion
  titlePanel("Laboratorio 1"),
  # Barra lateral con un input
    sidebarPanel(
      # Input para motivo de movimiento
      selectInput(inputId = "Mun", label = "Municipios:", 
                  choices = unique(vac$NOM_MUN), multiple = T, 
                  selected = unique(vac$NOM_MUN)),
      sliderInput(inputId = 'year', label = 'Año', 
                  min = min(as.numeric(vac$YEAR)), max = max(as.numeric(vac$YEAR)), 
                  value = range(vac$YEAR))
    ),
    # Outputs
    mainPanel(
      plotOutput("VacMun"), # Figura de serie de tiempo
      plotOutput('VacBoxplot'),
      plotOutput("VigMun"),
      plotOutput("CapMun")# Agregar pie chart aqui
    )
)

# Define server logic required to draw a histogram
server <- function(input, output) {
  x <- reactive({
    p <- vac %>% # base de datos
      filter(NOM_MUN %in% input$Mun,
             between(YEAR, input$year[1], right = input$year[2])) # filtramos los datos
  })
  
  output$VacMun <- renderPlot({
    x() %>% 
      group_by(YEAR) %>% 
      summarise(Vac = sum(VAC_BOV)) %>% 
      ggplot(aes(x = YEAR, y=Vac)) +
      geom_bar(position="dodge", stat="identity", fill = "deepskyblue4") +
      labs(x = "Año", y = "Dosis de vacuna aplicados",
           title = "Aplicación de vacuna antirrábica")
  })
  
  output$VacBoxplot <- renderPlot({
    x() %>% 
      group_by(YEAR, NOM_MUN) %>% 
      summarise(Hatos = sum(TOTAL_HATOS, na.rm = T),
                Vacunados = sum(HATOS_VAC, na.rm = T)) %>% 
      mutate(pVac = Vacunados/Hatos) %>% 
      ggplot() +
      geom_boxplot(aes(x = YEAR, y = pVac)) +
      geom_jitter(aes(x = YEAR, y = pVac), width = 0.1)
  })
  
  y <- reactive({
    p <- vigilancia %>% # base de datos
      filter(NOM_MUN %in% input$Mun) %>%
      filter(YEAR %in% c("2007", "2008", "2009", "2010", "2011", "2012"))# filtramos los datos
  })

  output$VigMun <- renderPlot({
  y() %>%
      group_by(YEAR, RESULTADO) %>%
      summarise(N = n()) %>%
      ggplot(aes(x = YEAR, y=N, fill=RESULTADO)) +
      geom_bar(position="dodge", stat="identity")+
      theme(legend.position = "top") +
      labs(x = "Año", y = "Muestras enviadas al laboratorio",
           title = "Vigilancia epidemiológica de rabia paralítica en el suroeste del Estado de México")
  })

  z <- reactive({
    p <- captura %>% # base de datos
      filter(NOM_MUN %in% input$Mun) %>%
      filter(YEAR %in% c("2007", "2008", "2009", "2010", "2011", "2012"))# filtramos los datos
  })

  output$CapMun <- renderPlot({
    z() %>%
      group_by(YEAR) %>%
      summarise(N = n()) %>%
      ggplot(aes(x = YEAR, y=N)) +
      geom_bar(position="dodge", stat="identity", fill = "red4") +
      labs(x = "Año", y = "Eventos de captura de murciélago hematófago",
           title = "Control de población de murciélago hematófago")
  })
}

# Run the application 
shinyApp(ui = ui, server = server)
```


# Checkpoint IIa
Convertir una app basica a shiny dashboard
  
  - Partes de shinyDashboard
    - Header
    - sidebar
    - body
      - Rows
      - Boxes
    - *Ejercicio* agregar un nuevo tab con una nueva base de datos


```{r IIa}
# Checkpoint IIa:
# En esta aplicacion modificamos la plantilla inicial para cargar nuestros datos y hacer dos figuras
# Cargar las librerias
library(shiny)
library(shinydashboard) # para crear un dashboard
library(dplyr) # Para manipulacion de datos
library(ggplot2) # Para las figuras

# Cargar los datos
df <- read.csv('../Datos/Processed/Vacunacion.csv')

# Definir Interfaz
# Encabezado -----------
header <- dashboardHeader(title = 'Nueva aplicacion')
# Sidebar -------------
sidebar <- dashboardSidebar(sidebarMenu(
  menuItem("Main", tabName = "T1")
))
# Body -----------
body <- dashboardBody(
  tabItems(
    # Primer tab
    tabItem(tabName = 'T1',
            fluidRow(column(width = 12, 
                            box(title = 'Inputs', width = 12,
                                selectInput(inputId = 'tipo', label = 'Tipo :', 
                                            choices = unique(df$tipo), multiple = T, 
                                            selected = unique(df$tipo)
                                            )
                                ),
                            box(title = 'Outputs', width = 6,
                                plotOutput("BarPlot"), # Figura de barras
                                ),
                            box(title = 'Pie Chart', width = 6,
                                plotOutput('Pie') # Pie chart
                                )
                            )
                     )
            )
    )
)

# UI -----------------
ui <- dashboardPage(header = header, 
                    sidebar = sidebar, 
                    body = body
)

# Server -------------------
# Definir el servidor
server <- function(input, output) {
  # Objeto reactivo 
  x <- reactive({
        p <- df %>% # base de datos
          filter(tipo %in% input$tipo) # filtramos los datos
      })
  
  # Primer output (grafico de barras)
  output$BarPlot <- renderPlot({
    x() %>% 
      group_by(YEAR, tipo) %>% # agruparlos por año y tipo de explotacion
      summarise(VAC_BOV = sum(VAC_BOV, na.rm = T)) %>%  # sumar los vacunados totales
      ggplot() + # call ggplot
      geom_bar(aes(fill = tipo, y = VAC_BOV, x = factor(YEAR)), # variables para el grafico
               position = 'dodge', stat = 'identity') + # especificar posicion
      theme_minimal() # tema para la figura
    })
  
  # Segundo output (grafico de pay)
  output$Pie <- renderPlot({
    x() %>%
      group_by(tipo) %>% 
      summarise(n = sum(VAC_BOV, na.rm = T)) %>% 
      ggplot() + # call ggplot
      geom_bar(aes(x = '', y = n, fill = tipo), stat = 'identity') + # to make a pie chart we start it as a bar chart
      coord_polar('y', start = 0) + # then we change the coordinates 
      theme_void() # we can add themes to change its appearance
    })
}

# Correr la aplicacion
shinyApp(ui = ui, server = server)
```

# Checkpoint IIb: Reactividad avanzada

  - Botones de accion
  - plot_brush (seleccion de datos en plot)
  - (introducir mensajes de feedback para el usuario)

```{r IIb}

```


# Checkpoint IIIa

Mapas y graficos interactivos
- Integrar grafico, red y tabla

```{r}
# Checkpoint IIa:
# En esta aplicacion modificamos la plantilla inicial para cargar nuestros datos y hacer dos figuras
# Cargar las librerias
library(shiny)
library(shinydashboard) # para crear un dashboard
library(dplyr) # Para manipulacion de datos
library(ggplot2) # Para las figuras

# Cargar los datos
df <- read.csv('../Datos/Mov.csv') %>% 
  mutate(week = as.Date(week)) # Formatear la fecha

# Definir Interfaz
# Encabezado -----------
header <- dashboardHeader(title = 'Nueva aplicacion')
# Sidebar -------------
sidebar <- dashboardSidebar(sidebarMenu(
  menuItem("Main", tabName = "T1"),
  menuItem("Movimientos", tabName = "T3")
))
# Body -----------
body <- dashboardBody(
  tabItems(
    tabItem(tabName = 'T1',
            fluidRow(column(width = 12, 
                            box(title = 'Inputs', width = 12,
                                selectInput(inputId = 'Motivo', label = 'Motivo :',
                                            choices = unique(df$MOTIVO), multiple = T,
                                            selected = unique(df$MOTIVO))),
                            box(title = 'Outputs', width = 6,
                                plotOutput("TSp")# Figura de serie de tiempo
                                ),
                            box(title = 'Pie Chart', width = 6,
                                plotOutput('Pie') # Pie chart
                                )
                            )
                     )
            ),
    # ------------------------
    # Tab 3 ------------------
    tabItem(tabName = 'T3',)

    )
)

# UI -----------------
ui <- dashboardPage(header = header, 
                    sidebar = sidebar, 
                    body = body
)

# Define server logic required to draw a histogram
server <- function(input, output) {
  x <- reactive({
        p <- df %>% # base de datos
          filter(MOTIVO %in% input$Motivo) # filtramos los datos
      })

    output$TSp <- renderPlot({
      x() %>% 
        group_by(week) %>% 
        summarise(N = n(), CBZ = sum(CBZ, na.rm = T)) %>% 
        ggplot(aes(x = week)) +
        geom_line(aes(y = N))
    })
    
    output$Pie <- renderPlot({
      x() %>% 
        count(MOTIVO) %>% 
        ggplot() + # call ggplot
        geom_bar(aes(x = '', y = n, fill = MOTIVO), stat = 'identity') + # to make a pie chart we start it as a bar chart
        coord_polar('y', start = 0) + # then we change the coordinates 
        theme_void() # we can add themes to change its appearance
    })
    
    # ---------------------------
    # Tab 3 ---------------------
}

# Run the application 
shinyApp(ui = ui, server = server)
```



