---
title: "Lab IIa"
output:
  html_document:
    toc: true
    toc_float: true
    number_sections: true
---

```{r include=FALSE}
knitr::opts_chunk$set(eval = F)
```

# Introduccion

Objetivo:  
En este laboratorio vamos a introducir shinydashboard. Seguiremos construyendo en el archivo que creamos para una aplicacion basica en el [laboratorio Ib](Lab_Ib.html), si no terminaste el laboratorio, puedes descargar el checkpoint en [este link](https://ucdavis.box.com/s/gtr5c4qotr787htvessx4fwsjq3rl4f6).  Los objetivos de este laboratorio son:  
  
  - Entender los componentes basicos de shinydashboard.
  - Mejorar la interfaz de usuario y organizacion de nuestra aplicacion.  

------------------------------

Primero vamos a asegurarnos de que tengamos las librerias que usaremos hoy cargadas, si estas empezando a partir del laboratorio anterior, solo agregaremos el paquete `shinydashboard` a la lista

```{r cargar librerias}
# Cargar las librerias
library(shiny)
library(dplyr) # Para manipulacion de datos
library(ggplot2) # Para las figuras
library(shinydashboard) # para crear un dashboard
library(STNet)
```


Ahora nos aseguramos de que tambien tengamos cargados los datos que usaremos hoy. Asegurate de que hayas cargado previamente el paquete STNet, ya que los datos estan contenidos en esta libreria.  

```{r Cargar datos}
# Cargar los datos del paquete STNet
data("vac") # Datos de vacunacion
data("vigilancia") # datos de vigilancia
data("captura") # Datos de captura
```

# Definiendo la interfaz (ui)

En nuestro laboratorio pasado desarrollamos una aplicacion que inncluye 3 bases de datos, dos inputs, y 4 figuras. En esta aplicacion no vamos a agregar ninguna base de datos ni figuras, pero vamos a organizar nuestra aplicacion para hacerla mas facil de navegar y presentable.  

## Encabezado (Header)

El encabezado contiene el titulo de nuestra aplicacion.  
Vamos a crear un nuevo objeto que contenga esta informacion, para esto usamos la funcion `dashboardHeader()`  

```{r definiendo header}
# Definir Interfaz
# Encabezado -----------
header <- dashboardHeader(title = 'Nueva aplicacion')
```


## Menu lateral (Sidebar)

El menu lateral nos permite agregar multiples ventanas o tabs para nuestra aplicacion y poder distribuir nuestros material. Para crear el sidebar usamos la funcion `dashboardSidebar()`. Dentro de esta funcion podemos poner texto que nos ayude a describir nuestra aplicacion.  
En esta seccion tambien especificaremos nuestros tabs, para esto usamos la funcion `menuItem()`, en la que debemos especificar el nombre del tab para mostrar y el identificador que usaremos para la app.

```{r definiendo sidebar}
# Sidebar -------------
sidebar <- dashboardSidebar(
  sidebarMenu(
    'Este es un menu para navegar la app', # Texto que aparecera en nuestra app
    menuItem("Main", tabName = "T1") # Primer tab de nuestra app
    )
  )

```

En esta aplicacion usaremos el identificador 'T1' para nuestro primer tab, y queremos mostrar comom nombre 'Main'.  

## Cuerpo de la aplicacion (Body)

Esta es la parte principal de la app, aqui incluiremos nuestros inputs y outputs 

```{r definiendo body}
# Body -----------
body <- dashboardBody(
  tabItems(
    # Primer tab
    tabItem(tabName = 'T1',
            fluidRow(column(width = 12, 
                            box(title = 'Inputs', width = 12,
                                selectInput(inputId = "Mun", label = "Municipios:", 
                                            choices = unique(vac$NOM_MUN), multiple = T, 
                                            selected = unique(vac$NOM_MUN)),
                                sliderInput(inputId = 'year', label = 'Año', 
                                            min = min(as.numeric(vac$YEAR)), max = max(as.numeric(vac$YEAR)), 
                                            value = range(vac$YEAR))
                                ),
                            box(title = 'Vacunacion', width = 6,
                                plotOutput("VacMun"), # Figura de serie de tiempo
                                ),
                            box(title = 'Vacunacion boxplot', width = 6,
                                plotOutput("VacBoxplot"), # Figura de serie de tiempo
                                ),
                            box(title = 'Vigilancia', width = 6,
                                plotOutput("VigMun"), # Figura de serie de tiempo
                                ),
                            box(title = 'Captura', width = 6,
                                plotOutput("CapMun"), # Figura de serie de tiempo
                                )
                            )
                     )
            )
    )
)
```

## Integrar los componentes de la interfaz de usuario

Finalmente integraremos todos los componentes y guardaremos en el objeto ui:

```{r}
ui <- dashboardPage(header = header, sidebar = sidebar, body = body)
```

# Servidor
El resto de nuestra aplicacion se queda igual, ya que solo estamos cambiando la interfaz de usuario.  
Vamos a correr la aplicacion para ver nuestro resultado.

```{r}
# Define server logic required to draw a histogram
server <- function(input, output) {
  x <- reactive({
    p <- vac %>% # base de datos
      filter(NOM_MUN %in% input$Mun,
             between(YEAR, input$year[1], right = input$year[2])) # filtramos los datos
  })
  
  output$VacMun <- renderPlot({
    x() %>% 
      group_by(YEAR) %>% 
      summarise(Vac = sum(VAC_BOV)) %>% 
      ggplot(aes(x = YEAR, y=Vac)) +
      geom_bar(position="dodge", stat="identity", fill = "deepskyblue4") +
      labs(x = "Año", y = "Dosis de vacuna aplicados",
           title = "Aplicación de vacuna antirrábica")
  })
  
  output$VacBoxplot <- renderPlot({
    x() %>% 
      group_by(YEAR, NOM_MUN) %>% 
      summarise(Hatos = sum(TOTAL_HATOS, na.rm = T),
                Vacunados = sum(HATOS_VAC, na.rm = T)) %>% 
      mutate(pVac = Vacunados/Hatos) %>% 
      ggplot() +
      geom_boxplot(aes(x = YEAR, y = pVac)) +
      geom_jitter(aes(x = YEAR, y = pVac), width = 0.1)
  })
  
  y <- reactive({
    p <- vigilancia %>% # base de datos
      filter(NOM_MUN %in% input$Mun) %>%
      filter(YEAR %in% c("2007", "2008", "2009", "2010", "2011", "2012"))# filtramos los datos
  })
  
  output$VigMun <- renderPlot({
    y() %>%
      group_by(YEAR, RESULTADO) %>%
      summarise(N = n()) %>%
      ggplot(aes(x = YEAR, y=N, fill=RESULTADO)) +
      geom_bar(position="dodge", stat="identity")+
      theme(legend.position = "top") +
      labs(x = "Año", y = "Muestras enviadas al laboratorio",
           title = "Vigilancia epidemiológica de rabia paralítica en el suroeste del Estado de México")
  })
  
  z <- reactive({
    p <- captura %>% # base de datos
      filter(NOM_MUN %in% input$Mun) %>%
      filter(YEAR %in% c("2007", "2008", "2009", "2010", "2011", "2012"))# filtramos los datos
  })
  
  output$CapMun <- renderPlot({
    z() %>%
      group_by(YEAR) %>%
      summarise(N = n()) %>%
      ggplot(aes(x = YEAR, y=N)) +
      geom_bar(position="dodge", stat="identity", fill = "red4") +
      labs(x = "Año", y = "Eventos de captura de murciélago hematófago",
           title = "Control de población de murciélago hematófago")
  })
}

# Run the application 
shinyApp(ui = ui, server = server)
```

# Ejercico

Una manera de organizar nuestra aplicacion es dividiendo la informacion en multiples tabs, vamos a crear un tab para cada base de datos y moveremos nuestros inputs al sidebar para poder cambiarlos desde cualquier parte de la applicacion.  

```{r}
# Ejercicio
```

  
Ahora intenta crear un nuevo tab para la tercera base de datos
  
  


